【裁判字號】    97,審易,716
【裁判日期】    970606
【裁判案由】    詐欺
【裁判全文】
臺灣高雄地方法院刑事判決             97年度審易字第716號
公  訴  人  臺灣高雄地方法院檢察署檢察官
被      告  乙○○
                    （現於臺灣高雄第二監獄）
上列被告因詐欺案件，經檢察官提起公訴（97年度偵字第4033號
），被告於本院準備程序為有罪之陳述，經合議庭裁定由受命法
官依簡式審判程序獨任審理，判決如下：
    主  文
乙○○幫助意圖為自己不法之所有，以詐術使人將本人之物交付
，累犯，處有期徒刑月，如易科罰金，以新臺幣壹仟元折算壹
日。
    事  實  及  理  由
一、乙○○前因強盜案件，經法院判處有期徒刑10月確定，嗣依
    中華民國九十六年罪犯減刑條例予以減刑為有期徒刑5 月，
    於民國96年7 月16日縮刑後期滿執行完畢（構成累犯）。詎
    不知悔改，雖預見將自身之行動電話門號SIM 卡提供他人使
    用，可能幫助他人遂行詐欺取財之犯罪，竟仍基於縱有人以
    其行動電話門號SIM 卡實施詐欺取財犯行，亦不違背其本意
    之不確定幫助犯意，於96年8 月11日，在高雄市○○○路19
    6 號「和信電訊股份有限公司高雄服務中心」，申辦000000
    0000號之行動電話門號SIM 卡後，旋於當日，在該服務中心
    門口，以新臺幣（下同）300 元之價格，出售該行動電話門
    號SIM 卡予某真實姓名、年籍不詳之成年人使用。嗣該成年
    人即基於意圖為自己不法所有之單一詐欺取財犯意，接續：
    （一）於96年8 月21日9 時30分許，以上開行動電話門號撥
    打電話予丙○○，謊稱係律師能幫忙解決官司問題，致使丙○○陷於錯誤，旋於同日11時許，依指示匯款2 萬9,000 元
    至國泰世華銀行板橋分行帳號000000000000號帳戶內（下稱
    前開國泰世華帳戶）；（二）於96年8 月21日11時28分許，
    以上開行動電話門號撥打電話予甲○○，佯稱係甲○○之友
    人且急須借錢，致使甲○○陷於錯誤，旋於同日11時46 分
    許，依指示匯款7 萬元至前開國泰世華帳戶內。嗣丙○○、
    甲○○發覺受騙報警處理，始循線查獲全情。
二、前開犯罪事實，有下列證據足資證明：
  1.被告於本院準備程序及審理中之自白。
  2.證人即被害人丙○○、甲○○於96年8 月21日警詢中陳述。
  3.內政部警政署反詐騙集團案件紀錄表及國泰世華存款存根。
  4.和信輕鬆打客戶資料卡（影本）暨通聯紀錄1 份。
三、按刑法上之幫助犯，係對於犯罪與正犯有共同之認識，而以
    幫助之意思，對於正犯資以助力，而未參與實施犯罪之行為
    者而言（最高法院75年度臺上字第1509號判決參照）。本件
    被告將行動電話門號SIM 卡提供予行騙者使用，雖使該行騙
    者基於詐欺取財之接續犯意，向被害人丙○○、甲○○2 人
    施以詐術，致使該2 人均陷於錯誤，而匯款至行詐者所指定
    之帳戶內，而遂行其詐欺取財之犯行（該2 次詐騙行為乃利
    用同一行動電話門號SIM 卡，而於密切接近之時點內實施，
    則按一般社會健全觀念，各該行為之獨立性極為薄弱，尚難
    以強行分開，從而在刑法評價上，自應視為數個舉動之接續
    施行，合為包括之一行為予以評價，而認屬包括一罪之接續
    犯，較為合理），惟被告單純提供行動電話門號SIM 卡供行
    騙者使用之行為，並不等同於向被害人施以欺罔之詐術行為
    ，且亦無證據證明被告有參與詐欺取財犯行之構成要件行為
    ，是故核被告所為，乃係犯刑法第30條第1 項前段、第339
    條第1 項之幫助詐欺取財罪。被告並未實際參與詐欺犯行，
    所犯情節較正犯輕微，爰依刑法第30條第2 項規定，減輕其
    刑。又被告係以一提供行動電話門號SIM 卡之幫助行為，幫
    助行騙者接續詐得被害人丙○○、甲○○2 人之財物，而同
    時侵害該2 人之財產法益，為想像競合犯，應從一重之幫助
    詐欺取財罪處斷，起訴書未敘及本案被告犯行應依想像競合
    犯論處，核屬疏漏，附此敘明。末被告前經犯罪事實欄所述
    徒刑之宣告與執行完畢，有臺灣高等法院被告前案紀錄表1
    份可按，其於該徒刑執行完畢後，5 年以內故意再犯本案有
    期徒刑以上之罪，應依刑法第47條第1 項論以累犯，並加重
    其刑，且先加後減。
四、本院審酌被告提供行動電話門號SIM 卡幫助他人遂行財產犯
    罪，致使真正犯罪者難以被查獲，助長社會犯罪風氣，行為
    確實可議，惟念被告於本院審理中已知全然坦承犯行，非無
    悔意，另並斟酌被害人所受損害之程度等一切情狀，爰量處
    如主文所示之刑；末考量被告目前因案在監執行各情（此亦
    有前案紀錄表可稽），諭知以1,000 元折算1 日之易科罰金
    折算標準。
據上論結，應依刑事訴訟法第273 條之1 第1 項、第299 條第1
項前段、第310 條之2 、第454 條第1 項，刑法第339 條第1 項
、第30條第1 項前段、第2 項、第47條第1 項、第41條第1 項前
段，刑法施行法第1 條之1 ，判決如主文。
本案經檢察官郭騰月到庭執行職務。
中    華    民    國    97    年    6     月    6     日
                  刑事第七庭  法  官  莊珮吟
以上正本證明與原本無異。
如不服本判決應於收受本判決後10日內向本院提出上訴書狀，並
應敘述具體理由，如未敘述上訴理由者，應於上訴期間屆滿後20
日內補提理由書狀於本院（均須按他造當事人之人數附繕本）「
切勿逕送上級法院」。
中    華    民    國    97    年    6     月    6     日
                              書記官  黃園芳
◎附錄本案所犯法條：
《刑法第339 條第1 項》
意圖為自己或第三人不法之所有，以詐術使人將本人或第三人之
物交付者，處5 年以下有期徒刑、拘役或科或併科1,000 元以下
罰金。
《刑法施行法第1 條之1 》
中華民國94年1 月7 日刑法修正施行後，刑法分則編所定罰金之
貨幣單位為新臺幣。
94年1 月7 日刑法修正時，刑法分則編未修正之條文定有罰金者
，自94年1 月7 日刑法修正施行後，就其所定數額提高為30倍。
但72年6 月26日至94年1 月7 日新增或修正之條文，就其所定數
額提高為3 倍。


司法院資訊處製作；財團法人民間司法改革基金會備份。
